臺灣高等法院刑事裁定
111年度抗字第773號
抗  告  人
即  受刑人  曾湧翊




上列抗告人即受刑人因聲請撤銷緩刑案件，不服臺灣桃園地方法
院中華民國111年4月20日裁定（111年度撤緩字第140號），提起
抗告，本院裁定如下：
    主  文
抗告駁回。                                              
    理  由
一、原裁定意旨略以：受刑人曾湧翊因犯不能安全駕駛致交通危
    險罪案件，經臺灣桃園地方法院（下稱桃園地院）於民國10
    9年10月30日以109年度壢交簡字第3380號判處有期徒刑2月
    ，緩刑2年，緩刑期間付保護管束，並應於判決確定之日起1
    年內向公庫支付新臺幣（下同）6萬元，及向檢察官指定之
    政府機關、政府機構、行政法人、社區或其他符合公益目的
    之機構或團體提供40小時之義務勞務，該案於109年12月8日
    確定等情，有該判決書及本院被告前案紀錄表附卷可稽。嗣
    經臺灣桃園地方檢察署（下稱桃園地檢署）檢察官指揮執行
    ，命受刑人應於110年1月20日攜帶應向公庫支付之6萬元到
    案執行保護管束及提供40小時義務勞務，雖其到案後表示欲
    以每月繳納6,000元方式繳款，惟受刑人仍無故未履行前揭
    事項，經檢察官再通知受刑人應於110年11月15日攜帶應向
    公庫支付之6萬元到案執行，受刑人僅於110年12月17日到庭
    繳納5,000元，另於110年12月1日、111年2月14日以陳情狀
    表示希望展延，經檢察官命不予展延、依法執行等情，有送
    達證書、執行筆錄、桃園地檢署繳納附條件緩刑通知書、陳
    情狀、公務電話紀錄單等在卷可稽。又受刑人於110年2月4
    日經桃園地檢署通知應於110年2月24日至桃園地檢署報到履
    行義務勞務、並於110年12月7日前完成40小時，受刑人無故
    未到，經桃園地檢署於110年4月1日以告誡函催促受刑人履
    行，受刑人遲於110年11月6日始完成報到，並於同年12月10
    日完成40小時義務勞務等情，有義務勞務受處分人報到通知
    單、送達證書、義務勞務工作日誌等在卷可稽。以上等節，
    足認受刑人未因受緩刑之宣告而自我警惕，主觀上輕忽法令
    之態度甚明，益見其並未珍惜自新之機會，未因前開緩刑之
    寬典而有所省悟，其情節應屬重大，堪認原宣告之緩刑難收
    其預期效果，而有執行刑罰之必要。是聲請人聲請撤銷受刑
    人上開緩刑之宣告，為有理由，應予准許等語。
二、抗告意旨略以：因為疫情緣故，抗告人即受刑人（下稱抗告
    人）無法到最先安排的關懷之家履行義務勞務，改至其他機
    構後，抗告人已順利履行，完成40小時之義務勞務。雖之前
    因兵役之故，不能在期限內向公庫支付剩餘5萬5,000元，然
    抗告人已下定決心，按月繳納5,500元直至支付完畢，懇請
    法院再次給予機會，撤銷原裁定云云。
三、按緩刑宣告，得斟酌情形，命犯罪行為人向公庫支付一定之
    金額；向指定之政府機關、政府機構、行政法人、社區或其
    他符合公益目的之機構或團體，提供40小時以上240小時以
    下之義務勞務；預防再犯所為之必要命令；受緩刑之宣告而
    有違反第74條第2項第1款至第8款所定負擔情節重大，足認
    原宣告之緩刑難收其預期效果，而有執行刑罰之必要者，得
    撤銷其宣告，刑法第74條第2項第4款、第5款、第8款、第75
    條之1第1項第4款分別定有明文。至所謂「情節重大」，當
    從受判決人自始是否真心願意接受緩刑所附帶之條件，或於
    緩刑期間中是否顯有履行負擔之可能，卻隱匿或處分其財產
    、故意不履行、無正當事由拒絕履行或顯有逃匿之虞等情事
    而言。準此，上揭「得」撤銷緩刑之情形，法官應依職權本
    於合目的性之裁量，及依比例原則妥適審酌被告於緩刑期間
    內違反應遵守事項之情節是否重大、原宣告之緩刑是否已難
    收其預期之效果，而確有執行刑罰之必要，資以決定該緩刑
    宣告是否應予撤銷。
四、經查：
  ㈠抗告人因犯不能安全駕駛致交通危險罪案件，經桃園地院於1
    09年10月30日以109年度壢交簡字第3380號判決處有期徒刑2
    月，緩刑2年，緩刑期間付保護管束，並應於判決確定之日
    起1年內向公庫支付6萬元，及向檢察官指定之政府機關、政
    府機構、行政法人、社區或其他符合公益目的之機構或團體
    提供40小時之義務勞務，該案於109年12月8日確定等情，有
    該判決書及本院被告前案紀錄表附卷可稽。
  ㈡嗣經桃園地檢署檢察官通知抗告人應於110年1月20日攜帶6萬
    元到案執行保護管束、提供40小時義務勞務，如未遵守，將
    可能撤銷緩刑宣告：
　　⒈關於40小時義務勞務部分，履行期間自109年12月8日至110
      年12月7日止，抗告人無故未報到、履行，經桃園地檢署
      於110年4月1日以告誡函催促抗告人履行，抗告人遲至110
      年11月6日始完成報到，而於同年12月10日完成40小時義
      務勞務等情，有義務勞務受處分人報到通知單、送達證書
      、義務勞務工作日誌等在卷可稽（見桃檢110年度執護勞
      字第41號卷）。
　　⒉關於應向公庫支付之6萬元部分，履行期間自109年12月8日
      至110年12月7日止，雖抗告人於110年1月20日到庭表示欲
      以每月繳納6,000元方式分期履行，然其仍無故未履行，
      復經桃園地檢署再通知抗告人應於110年11月15日攜帶應
      向公庫支付之6萬元到案執行，抗告人則於110年12月1日
      以陳情狀表示希望展延期限，並分3期繳納。雖經桃園地
      檢署檢察官同意展延期限至111年2月底，惟抗告人僅於11
      0年12月17日到庭履行繳納5,000元，即未再遵期履行。而
      後抗告人又於111年2月14日再以陳情狀表示希望能再次展
      期，經桃園地檢署檢察官命不予展延、依法執行等情，有
      送達證書、執行筆錄、桃園地檢署繳納附條件緩刑通知書
      、陳情狀、公務電話紀錄單等在卷可稽（見桃檢109年度
      執緩字第1902號卷）。
　　⒊由上可知，抗告人並未遵期履行緩刑之條件，而桃園地檢
      署檢察官已有准予展延履行期限，並有合理之放寬。
　㈢受刑人自受通知履行上開緩刑條件起，經多次通知督促與展
    延後，迄至110年12月10日完成義務勞務40小時，其應向公
    庫支付之6萬元部分，僅繳納5,000元，仍有餘款5萬5,000元
    未繳。抗告人已明知違反之效果，卻仍多次違反自身所提出
    之繳納方案，足認抗告人未因受緩刑之宣告而自我警惕，益
    見其毫不珍惜自新之機會，並未因前開緩刑之寬典而有所省
    悟，堪認其違反緩刑所定負擔，確屬情節重大，使原為促使
    惡性輕微之偶發犯、初犯改過自新而為緩刑之宣告，已難收
    其預期效果，確有應執行刑罰以收懲戒之必要，原審因認抗
    告人有刑法第75條之1第1項第4款所規定情形，依法撤銷其
    所受緩刑之宣告，經核並無違誤。
　㈣綜上所述，原裁定就如何認定前案宣告之緩刑已難收預期效
    果，有執行刑罰之必要，經裁量後撤銷抗告人前案緩刑之宣
    告，業已詳敘所憑認定之理由，揆諸前揭說明，合於刑法第
    75條之1第1項第4款所規定情形。受刑人仍執前詞，提起抗
    告，指摘原裁定不當，為無理由，應予駁回。
據上論斷，應依刑事訴訟法第412條，裁定如主文。
中　　華　　民　　國　　111 　年　　6 　　月　　13　　日
              　  刑事第二十三庭審判長法　官  許永煌
　　　　　　　　　　　　　　　　　    法　官  吳定亞
　　　　　　　　　　　　　　　　　    法　官  黃美文
以上正本證明與原本無異。
不得再抗告。
                                　    書記官  彭威翔
中　　華　　民　　國　　111 　年　　6 　　月　　13　　日